Inventaris van het archief van het Nederlands Beheersinstituut, beheersdossiers beginnend met de letters T en U
Nationaal Archief, Den Haag
- Serie 'Tummers, D.J. - Unger-Levinsohn, C.'
  - Twente (Metaaldraadweverij), Hengelo [PE67 3713], ---
    Onderdeel van een omslag met meerdere dossiers. Deze omslag is aan te vragen via archiefinventaris 2.09.16.01, inventarisnummer 4281, ten name van Ambrosetti-Bosmann, C.
  - Twente (Technisch bureau), Doetinchem, 181469
  - Twente Begrafenisonderneming, Enschede, 181464
  - Twente, (Confectiefabriek) NV, Enschede, 181466
  - Twente, (Confectiefabriek) NV, Enschede [DS 4199], ---
    Onderdeel van een omslag met meerdere dossiers. Deze omslag is aan te vragen via archiefinventaris 2.09.16.01, inventarisnummer 3075, ten name van Animex, (Im- en Export Photo & Film)
  - Twentsche Aannemersbedrijf (I), Oldenzaal, 181470
  - Twentsche Aannemersbedrijf (II), Oldenzaal, 181471
  - Twentsche Bank NV, Aalsmeer [DS 1211], ---
  - Twentsche Bank NV, Alkmaar [DS 1412], ---
    Onderdeel van een omslag met meerdere dossiers. Deze omslag is aan te vragen via archiefinventaris 2.09.16.01, inventarisnummer 2827, ten name van Amsterdamsche Bank NV
  - Twentsche Bank NV, Amsterdam [DS 206], ---
    Onderdeel van een omslag met meerdere dossiers. Deze omslag is aan te vragen via archiefinventaris 2.09.16.02, inventarisnummer 2755, ten name van Bates Cepro Zakken Maatschappij NV
  - Twentsche Bank NV, Amsterdam [DS 566], ---
    Onderdeel van een omslag met meerdere dossiers. Deze omslag is aan te vragen via archiefinventaris 2.09.16.01, inventarisnummer 2775, ten name van Albert de Bary & Co., H. NV
  - Twentsche Bank NV, Amsterdam [DS 704], ---
    Onderdeel van een omslag met meerdere dossiers. Deze omslag is aan te vragen via archiefinventaris 2.09.16.01, inventarisnummer 2781, ten name van Amsterdam, gemeente
  - Twentsche Bank NV, Amsterdam [DS 1209], ---
  - Twentsche Bank NV, Amsterdam [DS 1484], ---
    Onderdeel van een omslag met meerdere dossiers. Deze omslag is aan te vragen via archiefinventaris 2.09.16.01, inventarisnummer 2831, ten name van Amsterdamsche Bank NV
  - Twentsche Bank NV, Amsterdam [DS 1558], ---
    Onderdeel van een omslag met meerdere dossiers. Deze omslag is aan te vragen via archiefinventaris 2.09.16.01, inventarisnummer 2834, ten name van Amsterdamsche Bank NV
  - Twentsche Bank NV, Amsterdam [DS 1588], ---
    Onderdeel van een omslag met meerdere dossiers. Deze omslag is aan te vragen via archiefinventaris 2.09.16.01, inventarisnummer 2836, ten name van Amsterdamsche Bank NV
  - Twentsche Bank NV, Amsterdam [DS 1646], ---
    Onderdeel van een omslag met meerdere dossiers. Deze omslag is aan te vragen via archiefinventaris 2.09.16.02, inventarisnummer 2839, ten name van Belastingen Amsterdam
  - Twentsche Bank NV, Amsterdam [DS 1701], ---
    Onderdeel van een omslag met meerdere dossiers. Deze omslag is aan te vragen via archiefinventaris 2.09.16.02, inventarisnummer 2844, ten name van Beambtenfonds der Domaniale Steenkolenmijn
  - Twentsche Bank NV, Amsterdam [DS 2734], ---
    Onderdeel van een omslag met meerdere dossiers. Deze omslag is aan te vragen via archiefinventaris 2.09.16.02, inventarisnummer 2938, ten name van Brons (Motorenfabriek)
  - Twentsche Bank NV, Amsterdam [DS 2807], ---
    Onderdeel van een omslag met meerdere dossiers. Deze omslag is aan te vragen via archiefinventaris 2.09.16.01, inventarisnummer 2944, ten name van Avopa NV
  - Twentsche Bank NV, Amsterdam [DS 3063], ---
    Onderdeel van een omslag met meerdere dossiers. Deze omslag is aan te vragen via archiefinventaris 2.09.16.01, inventarisnummer 2967, ten name van Amsterdamsche Bank NV
  - Twentsche Bank NV, Amsterdam [DS 3134], ---
    Onderdeel van een omslag met meerdere dossiers. Deze omslag is aan te vragen via archiefinventaris 2.09.16.01, inventarisnummer 2973, ten name van Andenberg, C.
  - Twentsche Bank NV, Amsterdam [DS 3610], ---
    Onderdeel van een omslag met meerdere dossiers. Deze omslag is aan te vragen via archiefinventaris 2.09.16.07, inventarisnummer 3020, ten name van Incasso-Bank NV
  - Twentsche Bank NV, Amsterdam [DS 2101], ---
    Onderdeel van een omslag met meerdere dossiers. Deze omslag is aan te vragen via archiefinventaris 2.09.16.01, inventarisnummer 3857, ten name van Ampra, (Handelmaatschappij) NV
  - Twentsche Bank NV, Amsterdam [PE70 96], ---
  - Twentsche Bank NV, Arnhem [DS 1320], ---
    Onderdeel van een omslag met meerdere dossiers. Deze omslag is aan te vragen via archiefinventaris 2.09.16.01, inventarisnummer 2822, ten name van Amsterdamsche Bank NV
  - Twentsche Bank NV, Arnhem [DS 2601], ---
    Onderdeel van een omslag met meerdere dossiers. Deze omslag is aan te vragen via archiefinventaris 2.09.16.01, inventarisnummer 2926, ten name van Albert de Bary & Co., H. NV
  - Twentsche Bank NV, Arnhem [DS 2819], ---
    Onderdeel van een omslag met meerdere dossiers. Deze omslag is aan te vragen via archiefinventaris 2.09.16.02, inventarisnummer 2945, ten name van Bielefeld, K.R.H.
  - Twentsche Bank NV, Delfzijl [DS 1538], ---
    Onderdeel van een omslag met meerdere dossiers. Deze omslag is aan te vragen via archiefinventaris 2.09.16.01, inventarisnummer 2833, ten name van Agentschap Ministerie van Financien
  - Twentsche Bank NV, Den Haag [DS 2390], ---
    Onderdeel van een omslag met meerdere dossiers. Deze omslag is aan te vragen via archiefinventaris 2.09.16.02, inventarisnummer 2905, ten name van Buitenlandsche Bank Vereeniging NV
  - Twentsche Bank NV, Den Haag [DS 2608], ---
  - Twentsche Bank NV, Den Haag [DS 2863], ---
    Onderdeel van een omslag met meerdere dossiers. Deze omslag is aan te vragen via archiefinventaris 2.09.16.02, inventarisnummer 2949, ten name van Boerenleenbank
  - Twentsche Bank NV, Den Haag [DS 2945], ---
    Onderdeel van een omslag met meerdere dossiers. Deze omslag is aan te vragen via archiefinventaris 2.09.16.01, inventarisnummer 2956, ten name van Amsterdamsche Bank NV
  - Twentsche Bank NV, Enschede [DS 1349], ---
  - Twentsche Bank NV, Enschede [DS 1383], ---
    Onderdeel van een omslag met meerdere dossiers. Deze omslag is aan te vragen via archiefinventaris 2.09.16.01, inventarisnummer 2826, ten name van Amsterdamsche Bank NV
  - Twentsche Bank NV, Groningen [DS 1630], ---
  - Twentsche Bank NV, Groningen [DS 3215], ---
    Onderdeel van een omslag met meerdere dossiers. Deze omslag is aan te vragen via archiefinventaris 2.09.16.01, inventarisnummer 2978, ten name van Amsterdamsche Bank NV
  - Twentsche Bank NV, Haarlem [DS 158], ---
    Onderdeel van een omslag met meerdere dossiers. Deze omslag is aan te vragen via archiefinventaris 2.09.16.01, inventarisnummer 2753, ten name van Algemeene Kunstvezel Maatschappij NV
  - Twentsche Bank NV, Haarlem [DS 1463], ---
    Onderdeel van een omslag met meerdere dossiers. Deze omslag is aan te vragen via archiefinventaris 2.09.16.01, inventarisnummer 2829, ten name van Amsterdamsche Bank NV
  - Twentsche Bank NV, Heerlen [DS 2333], ---
    Onderdeel van een omslag met meerdere dossiers. Deze omslag is aan te vragen via archiefinventaris 2.09.16.01, inventarisnummer 2897, ten name van Amsterdamsche Bank NV
  - Twentsche Bank NV, Heerlen [DS 2888], ---
  - Twentsche Bank NV, Lisse [DS 266], ---
    Onderdeel van een omslag met meerdere dossiers. Deze omslag is aan te vragen via archiefinventaris 2.09.16.01, inventarisnummer 2757, ten name van Amsterdamsche Bank NV
  - Twentsche Bank NV, Lisse [DS 339], ---
  - Twentsche Bank NV, Maastricht [DN 363], ---
    Onderdeel van een omslag met meerdere dossiers. Deze omslag is aan te vragen via archiefinventaris 2.09.16.02, inventarisnummer 2009, ten name van Bekoren & Mijnssen
  - Twentsche Bank NV, Maastricht [DS 208], ---
  - Twentsche Bank NV, Maastricht [DS 1355], ---
  - Twentsche Bank NV, Maastricht [DS 1433], ---
    Onderdeel van een omslag met meerdere dossiers. Deze omslag is aan te vragen via archiefinventaris 2.09.16.01, inventarisnummer 2828, ten name van Albert de Bary & Co., H. NV
  - Twentsche Bank NV, Maastricht [DS 2777], ---
    Onderdeel van een omslag met meerdere dossiers. Deze omslag is aan te vragen via archiefinventaris 2.09.16.01, inventarisnummer 2942, ten name van Ahrens, H.
  - Twentsche Bank NV, Maastricht [DS 2794], ---
  - Twentsche Bank NV, Nijmegen [DS 2725], ---
  - Twentsche Bank NV, Roermond [DS 1290], ---
    Onderdeel van een omslag met meerdere dossiers. Deze omslag is aan te vragen via archiefinventaris 2.09.16.01, inventarisnummer 2821, ten name van Albert de Bary & Co., H. NV
  - Twentsche Bank NV, Roermond [DS 1382], ---
  - Twentsche Bank NV, Roermond [DS 1625], ---
  - Twentsche Bank NV, Roermond [DS 2328], ---
  - Twentsche Bank NV, Rotterdam [PE2 222], ---
    Dit dossier betreft ook: Freiberger-Braun, A.
  - Twentsche Bank NV, Rotterdam [DS 413], ---
    Onderdeel van een omslag met meerdere dossiers. Deze omslag is aan te vragen via archiefinventaris 2.09.16.03, inventarisnummer 2766, ten name van Chefaro Chemische Fabriek
  - Twentsche Bank NV, Rotterdam [DS 1087], ---
    Onderdeel van een omslag met meerdere dossiers. Deze omslag is aan te vragen via archiefinventaris 2.09.16.01, inventarisnummer 2807, ten name van Albert de Bary & Co., H. NV
  - Twentsche Bank NV, Rotterdam [DS 1655], ---
    Onderdeel van een omslag met meerdere dossiers. Deze omslag is aan te vragen via archiefinventaris 2.09.16.01, inventarisnummer 2840, ten name van Albright (De Haan's Handelsonderneming)
  - Twentsche Bank NV, Rotterdam [DS 1936], ---
    Onderdeel van een omslag met meerdere dossiers. Deze omslag is aan te vragen via archiefinventaris 2.09.16.08, inventarisnummer 2860, ten name van Kas Vereniging NV
  - Twentsche Bank NV, Rotterdam [DS 2781], ---
  - Twentsche Bank NV, Rotterdam [DS 3852], ---
    Onderdeel van een omslag met meerdere dossiers. Deze omslag is aan te vragen via archiefinventaris 2.09.16.02, inventarisnummer 3035, ten name van Bosch, C.
  - Twentsche Bank NV, Utrecht [DS 731], ---
  - Twentsche Bank NV, Utrecht [DS 1255], ---
    Onderdeel van een omslag met meerdere dossiers. Deze omslag is aan te vragen via archiefinventaris 2.09.16.01, inventarisnummer 2818, ten name van Albert de Bary & Co., H. NV
  - Twentsche Bank NV, Utrecht [DS 1292], ---
  - Twentsche Bank NV, Utrecht [DS 2167], ---
    Onderdeel van een omslag met meerdere dossiers. Deze omslag is aan te vragen via archiefinventaris 2.09.16.02, inventarisnummer 2881, ten name van Boetzelaar, C.W.J. van
  - Twentsche Bank NV, Veenendaal [DS 1417], ---
  - Twentsche Bank NV, Venlo [DS 955], ---
    Onderdeel van een omslag met meerdere dossiers. Deze omslag is aan te vragen via archiefinventaris 2.09.16.02, inventarisnummer 2797, ten name van Barre, J.D.A.J.
  - Twentsche Bank NV, Winschoten [DS 1483], ---
  - Twentsche Bank NV, Winschoten [DS 1953], ---
    Onderdeel van een omslag met meerdere dossiers. Deze omslag is aan te vragen via archiefinventaris 2.09.16.01, inventarisnummer 2862, ten name van Amsterdamsche Bank NV
  - Twentsche Bank NV, Zaandam [DS 1293], ---
  - Twentsche Bank NV, Zandvoort [DS 2584], ---
    Onderdeel van een omslag met meerdere dossiers. Deze omslag is aan te vragen via archiefinventaris 2.09.16.01, inventarisnummer 2925, ten name van Amsterdamsche Bankvereniging NV
  - Twentsche Bioscoopondernemingen, Enschede, 181465
  - Twentsche Overzee Handel Maatschappij NV, Enschede [DS 5760], ---
  - Twentsche Tricotagefabriek, Almelo, 181472
  - Twickel, F.R.F. von [WE 453], ---
    Onderdeel van een omslag met meerdere dossiers. Deze omslag is aan te vragen via archiefinventaris 2.09.16.04, inventarisnummer 5958, ten name van Fijnand en van Eyen, Fa.
  - Twickel, R. von, Hannover, 181473
  - Twickel, R. von, Münster, 181474
  - Twieg, E.H.H., Amsterdam, 181475
  - Twiest, G., Vlagtwedde, 181476
  - Twiest, G., Wollinghuizen [PE27 554], ---
  - Twigt, A., Krimpen aan den IJssel, 181477
  - Twigt, A., Krimpen aan den IJssel [PD26 1], ---
    Onderdeel van een omslag met meerdere dossiers. Deze omslag is aan te vragen via archiefinventaris 2.09.16.02, inventarisnummer 4962, ten name van Berg, J. van der
  - Twigt, A.G., Rotterdam [PE2 3188], ---
    Onderdeel van een omslag met meerdere dossiers. Deze omslag is aan te vragen via archiefinventaris 2.09.16.01, inventarisnummer 2164, ten name van Akenstichting, L. van
  - Twigt, B., Alblasserdam, 181478
  - Twigt, E.F., Amsterdam, 181480
  - Twigt, S., Rotterdam, 181481
  - Twigt, W.H.G., Rotterdam, 181482
  - Twigt-Smit, J., Haarlem, 181483
  - Twijnster, A., Muntgum, 181548
  - Twijnstra, A., Mantgum [PE38 385], ---
    Onderdeel van een omslag met meerdere dossiers. Deze omslag is aan te vragen via archiefinventaris 2.09.16.01, inventarisnummer 3677, ten name van Althof, B.
  - Twilbert, W., Bunschoten, 181484
  - Twilhaar, J., Almelo, 181485
  - Twilhaar, J., Almelo [PE23 1900], ---
    Onderdeel van een omslag met meerdere dossiers. Deze omslag is aan te vragen via archiefinventaris 2.09.16.06, inventarisnummer 2584, ten name van Hieronyms-Muss, A.
  - Twisk, F., Haarlem, 181463
  - Twisk, G., Castricum, 181487
  - Twisk, G., Haarlem, 181488
  - Twisk, G.A. van, Texel, 181486
  - Twisk, G.A. van, De Koog [PE33 329], ---
  - Twisk, H.T., Krommenie, 181489
  - Twisk, J. van, Edam, 181490
  - Twisk, J. van, Purmer [PD4 233], ---
    Onderdeel van een omslag met meerdere dossiers. Deze omslag is aan te vragen via archiefinventaris 2.09.16.04, inventarisnummer 4806, ten name van Foreest, N. van
  - Twisk, J.N., Haarlem, 181491
  - Twisk, P. van, Beemster, 181495
  - Twisk, P. van, Beemster [PD4 232], ---
  - Twisk, S., Egmond, 181496
  - Twisk, S., Egmond-Binnen [PD4 257], ---
    Onderdeel van een omslag met meerdere dossiers. Deze omslag is aan te vragen via archiefinventaris 2.09.16.02, inventarisnummer 4810, ten name van Bruin, S.
  - Twisk-van Doorn, G., Utrecht [PE54 491], ---
  - Twisk-van Doorn, G. van, Utrecht, 181497
  - Twist, B.W. van, Breda, 181492
  - Twist, C. van, 's Gravendeel, 181479
  - Twist, C.J. van, Amsterdam, 181498
  - Twist, E.J., Breda, 181493
  - Twist, K. van, Schiedam, 181494
  - Twist, K. van, Heerlen, 181499
  - Twist, P.D. van, Breda, 181500
  - Twist, P.W. van, Rotterdam, 181501
  - Twist, P.W. van der, Rotterdam [PD3 318], ---
  - Twist, van, Haarlem [PE28 2397], ---
  - Twist, W.J. van, Breda, 181502
  - Tworuschka, A., Kerkrade, 181503
  - Twuijver-Zuyderdorp, P. van, Koedijk, 181547
  - Twuyver, G. van, Bergen, 181504
  - Twuyver, J. van, Bergen, 181544
  - Twuyver, J.M. van, Amsterdam [PD1 1003], ---
    Onderdeel van een omslag met meerdere dossiers. Deze omslag is aan te vragen via archiefinventaris 2.09.16.04, inventarisnummer 4581, ten name van Egeler-Reynvaan, M.
  - Twuyver, P., Wormerveer, 181545
  - Twuyver, P., Wormerveer [PE39 784], 3721
  - Twuyver, P. van, Wormerveer, 181546
  - Twuyver, van, Bergen [PE4 280], ---
    Onderdeel van een omslag met meerdere dossiers. Deze omslag is aan te vragen via archiefinventaris 2.09.16.02, inventarisnummer 2636, ten name van Boortman, G.
  - Tyben, H.A., Haarlem [PE28 6312], ---
  - Tybout, J.M., Den Haag, 181554
  - Tybout, R., Amsterdam, 181555
  - Tydeman, D. [DS 3912], ---
    Onderdeel van een omslag met meerdere dossiers. Deze omslag is aan te vragen via archiefinventaris 2.09.16.02, inventarisnummer 3039, ten name van Bruggeman-hoel, E.
  - Tydeman, H.M.G., Den Haag, 181558
  - Tydens, T.H., Scheemda [PD59 75], ---
    Onderdeel van een omslag met meerdere dossiers. Deze omslag is aan te vragen via archiefinventaris 2.09.16.02, inventarisnummer 5198, ten name van Bergman, H.W.
  - Tyler-Loewenstein, H., London [PE67 3836], ---
    Onderdeel van een omslag met meerdere dossiers. Deze omslag is aan te vragen via archiefinventaris 2.09.16.02, inventarisnummer 4288, ten name van Bohn, R.
  - Tyn, D. van, Amsterdam [PD1 3595], ---
  - Tynagel, F.H.J., Amsterdam [PE1 4113], ---
  - Type-, Vertaal- en Copieerinrichting, Amsterdam, ---
    Onderdeel van een omslag met meerdere dossiers. Deze omslag is aan te vragen via archiefinventaris 2.09.16.08, inventarisnummer 181623, ten name van Kruyff, J.H.
    Dit dossier betreft ook: Kruyff, J.H.
  - Typke, E., München [PE67 5289], ---
    Onderdeel van een omslag met meerdere dossiers. Deze omslag is aan te vragen via archiefinventaris 2.09.16.04, inventarisnummer 4371, ten name van Evers, A.H.J.B.
  - Tysiak, J., Beek en Donk, 181598
  - Tysiak, T., Erp, 181599
  - Tytulaer, P.J., Baarlo, 181622
  - Ubachs, A., Maastricht, 181615
  - Ubachs, A., Maastricht, 181616
  - Ubachs, C., Voerendaal, 181611
  - Ubachs, J., Heer, 181612
  - Ubachs, J., Meerssen, 181613
  - Ubachs, J., Heer [PD40 475], ---
  - Ubachs, M.G., Bocket [PD57 617], ---
    Onderdeel van een omslag met meerdere dossiers. Deze omslag is aan te vragen via archiefinventaris 2.09.16.05, inventarisnummer 5151, ten name van Gortz-Schmitz, G.
  - Ubachs-Heynen, M.J., Rees [PD57 1680], ---
    Onderdeel van een omslag met meerdere dossiers. Deze omslag is aan te vragen via archiefinventaris 2.09.16.02, inventarisnummer 5200, ten name van Bochers, P.J.
  - Ubacht, G.W., Hilversum, 181614
  - Ubacht, G.W., Hilversum [PE36 3972], ---
  - Ubago, L.J., Heerlen, 181617
  - Ubbelohde, J.H.E., Amstelveen, 181618
  - Ubbelohde, J.H.E., Wiesbaden [PE67 1271], ---
    Onderdeel van een omslag met meerdere dossiers. Deze omslag is aan te vragen via archiefinventaris 2.09.16.02, inventarisnummer 4160, ten name van Beers, A.M. van
  - Ubbels, J., Beets, 181619
  - Ubbels, J., Beets [PD4 453], ---
  - Ubbels, J.J., Haarlem, 181634
  - Ubbels, J.J., Haarlem [PE28 2609], ---
    Onderdeel van een omslag met meerdere dossiers. Deze omslag is aan te vragen via archiefinventaris 2.09.16.01, inventarisnummer 3477, ten name van Akkerman, N.
  - Ubben, F.H., Maastricht, 181635
  - Ubben, H. [PE67 1680], ---
    Onderdeel van een omslag met meerdere dossiers. Deze omslag is aan te vragen via archiefinventaris 2.09.16.02, inventarisnummer 4183, ten name van Bahnen, A.
  - Ubben, W.L., Schiedam, 181636
  - Ubbens, M. Fa., Zutphen [DS 5642], ---
  - Ubbens, W.A., Heiloo, 181637
  - Ubbink & Co., B. (IJzer-, Metaal- en Tempergieterij) NV, Doesburg [PE67 3413], ---
    Dit dossier betreft ook: Haas & Sohn, W.E. Fa.
  - Ubbink, J., Arnhem, 181638
  - Ubbink, J., Arnhem [PD10 874], ---
    Onderdeel van een omslag met meerdere dossiers. Deze omslag is aan te vragen via archiefinventaris 2.09.16.02, inventarisnummer 4858, ten name van Bunte
  - Ubbink, J.P.B., Haarlem, 181639
  - Ubbink, J.P.B., Amsterdam [PE28 189], ---
  - Ubbink, W.B.G., Arnhem, 181640
  - Ubbink, W.B.G., Arnhem [WFN 134], ---
    Onderdeel van een omslag met meerdere dossiers. Deze omslag is aan te vragen via archiefinventaris 2.09.16.03, inventarisnummer 5441, ten name van Douna, S.
  - Ubbink, W.B.G., Nunspeet [PE8 844], ---
  - Ubeda, J., Nijmegen, 181642
  - Ubel, (Technische Handelsmaatschappij) NV, Amsterdam [DS 440], ---
    Onderdeel van een omslag met meerdere dossiers. Deze omslag is aan te vragen via archiefinventaris 2.09.16.02, inventarisnummer 2768, ten name van Buitenlandsche Trust Maatschappij NV
  - Ubels, A., Engelbert [PE1 3677], ---
  - Ubels, G., Roderwolde, 181641
  - Ubersfeld-van Praag Sigaar, R.J., Amsterdam, 181643
  - Ubink, K., Wezep, 181644
  - Ubink, K., Wezep [PD65 630], ---
    Onderdeel van een omslag met meerdere dossiers. Deze omslag is aan te vragen via archiefinventaris 2.09.16.01, inventarisnummer 5232, ten name van Agterberg, J.A.
  - Uchann-Stein, P., Klagenfurt [WE 4638], ---
    Onderdeel van een omslag met meerdere dossiers. Deze omslag is aan te vragen via archiefinventaris 2.09.16.02, inventarisnummer 6259, ten name van Brockdorff, K.M.A. von
    Dit dossier betreft ook: Stein-Mullner, V.
  - Uckelmann, F., Haarlem, 181645
  - Udding, J., Smilde, 181649
  - Udding, J., Bovensmilde, 181676
  - Ude, (Clichefabriek) NV, Utrecht, 181650
  - Ude, H., Bunde, 181648
  - Udema, F.H., Groningen, 181651
  - Udema, F.H., Groningen [PD27 763], ---
    Onderdeel van een omslag met meerdere dossiers. Deze omslag is aan te vragen via archiefinventaris 2.09.16.01, inventarisnummer 4979, ten name van Aeneae-Venema, C.
  - Udema, W., Zuidwolde, 181682
  - Udema-Wilkens, M., Aschendorf [WE 7251], ---
  - Uden's, Gebr. (Scheepvaart en Agentuur Maatschappij) NV, Rotterdam [DS 5770], ---
    Onderdeel van een omslag met meerdere dossiers. Deze omslag is aan te vragen via archiefinventaris 2.09.16.02, inventarisnummer 3230, ten name van Brandeler, J.J.E. van der
  - Uden, A.M. van, Amsterdam, 181683
  - Uden, B.A. van, Kerkrade, 181684
  - Uden, C.L. van, Amsterdam, 181685
  - Uden, C.L.A. van, Sneek, 181686
  - Uden, E. van, Heesch, 181687
  - Uden, F. van, Amsterdam, 181688
  - Uden, G.J. van, Culemborg, 181689
  - Uden, H. van, Katwijk aan Zee, 181690
  - Uden, H.E. van, Kawijk aan Zee, 181691
  - Uden, H.F., Haarlem, 181692
  - Uden, H.W. van, Krimpen aan den IJssel, 181693
  - Uden, H.W. van [PE40 2749], ---
  - Uden, J. van, Breda, 181694
  - Uden, L. van, Heesch, 181695
  - Uden, M.H. van, Nijmegen, 181696
  - Uden, M.W. van, Schinveld, 181697
  - Uden, van Fa., Eindhoven, 181673
  - Uden, W.G.J. van, Amsterdam, 181698
  - Uden, W.G.J. van, Amsterdam [PE1 2941], ---
  - Uden, W.J. van, Eindhoven, 181670
  - Uden, W.J. van, Eindhoven, 181699
  - Uden-Akkermans, H.M. van, Den Bosch, 181671
  - Uden-de Jong, L.A. van, Culemborg, 181672
  - Uden-Olijslagers, van, Vught [PE35 153], ---
  - Uderhardt, J.M., Bussum [PE36 3973], ---
  - Udes-Oostindikr, P., Winschoten, 181674
  - Udine (Rijnscheepvaart Maatschappij) NV, Rotterdam [PE3 509], ---
    Onderdeel van een omslag met meerdere dossiers. Deze omslag is aan te vragen via archiefinventaris 2.09.16.05, inventarisnummer 2211, ten name van Garbare, A.
  - Uding, N.G., Amersfoort, 181675
  - Uding, N.G., Amersfoort, 181681
  - Uding, P.M., Den Haag, 181677
  - Udinga, J., Amsterdam, 181678
  - Udink ten Cate, M.L., Bremen [PE67 2202], ---
    Onderdeel van een omslag met meerdere dossiers. Deze omslag is aan te vragen via archiefinventaris 2.09.16.01, inventarisnummer 4202, ten name van Algemene Moederhuis van de Carmelietessen van het Goddelijk Hart
  - Udink, H.J., Deventer, 181679
  - Udo, D., Rossum, 181680
  - Udo, D.J., Enschede, 181701
  - Udo, G.A., Amsterdam, 181702
  - Udo, G.H., Maurik, 181703
  - Udo, G.H., Rijswijk, 181704
  - Udo, G.H., Rijswijk [PD2 835], ---
  - Udo, G.J., Heerewaarden, 181705
  - Udo, G.J., Heerewaarden [PE43 1477], ---
    Onderdeel van een omslag met meerdere dossiers. Deze omslag is aan te vragen via archiefinventaris 2.09.16.01, inventarisnummer 3911, ten name van Alberts, J.
  - Udo, H., Amsterdam [DM 1156], ---
    Onderdeel van een omslag met meerdere dossiers. Deze omslag is aan te vragen via archiefinventaris 2.09.16.02, inventarisnummer 2681, ten name van Bandsma, T.
  - Udo, J.H.C., Amsterdam, 181706
  - Udo, K.J., IJmuiden, 181707
  - Udo, W., Dreumel, 181708
  - Udo-Hahn, M., Heerewaarden [WFV 6856], ---
  - Uebele, O., Sâo Paolo [WE 6022], ---
    Onderdeel van een omslag met meerdere dossiers. Deze omslag is aan te vragen via archiefinventaris 2.09.16.04, inventarisnummer 6350, ten name van Florack, N.
  - Ueberholz, W., Den Haag [PE67 4069], ---
    Onderdeel van een omslag met meerdere dossiers. Deze omslag is aan te vragen via archiefinventaris 2.09.16.01, inventarisnummer 4304, ten name van Amely, W.
  - Ueberhorst, H., Köln [WE 7685], ---
  - Ueberlacker, A., Düsseldorf [DN 1818], ---
    Onderdeel van een omslag met meerdere dossiers. Deze omslag is aan te vragen via archiefinventaris 2.09.16.01, inventarisnummer 2066, ten name van Agentschap Ministerie van Financien
    Dit dossier betreft ook: Botschaft der Bundesrepublik; Soldt & Batenburg
  - Ueberschaar, H., Hornberg [WE 6429], ---